臺灣橋頭地方法院民事判決
111年度橋小字第1182號
原      告  仲信資融股份有限公司

法定代理人  陳瑞興  
訴訟代理人  高振洋  
被      告  鄧琪潓  


上列當事人間請求給付分期買賣價金事件，本院於民國111年11
月18日言詞辯論終結，判決如下：
    主  文
原告之訴駁回。
訴訟費用新臺幣壹仟元由原告負擔。
    事實及理由
一、原告主張：被告前向訴外人格連杜曼股份有限公司(下稱格
    連杜曼公司)訂購幼兒教材，分期總價新臺幣(下同)126,000
    元，並簽立分期付款簡易申請書，同意格連杜曼公司將上開
    買賣價金債權讓與原告，被告應自民國104年7月1日起至10 
    7年6月1日止，共分36期，以每月為1期，每期應繳納3,500
    元，若未按期繳納，即視為全部到期，並應支付按週年利率
    20%計算之利息。詎被告未如期繳款，迄今尚積欠17,500元
    未清償，屢經原告催繳，均不獲置理。為此依分期付款買賣
    契約、債權讓與之法律關係提起本件訴訟。聲明：被告應給
    付原告17,500元，及自107年2月1日起至110年7月19日止，
    按年息20%計算之利息，暨自110年7月20日起至清償日止，
    按年息16%計算之利息。
二、被告則以：本件分期付款我已經繳清，但無法調到當時的清
    償紀錄，且原告請求權已罹於時效等語，資為抗辯。聲明：
    原告之訴駁回。
三、得心證之理由：
（一）按商人、製造人、手工業人所供給之商品及產物之代價請
      求權，因二年間不行使而消滅，民法第127條第8款定有明
      文。而此所稱商品或產物供給之人，法律並未限定其須具
      備何種身分或資格，商人出賣商品於一般顧客，其商品代
      價請求權，即應適用本條款所定2年短期消滅時效。經查
      ，被告係向格連杜曼公司購買幼兒教材，此據原告提出分
      期付款簡易申請書、分期付款約定事項、繳款明細等件為
      證(見本院卷第11頁至第13頁)，可認格連杜曼公司係從事
      教材買賣商業行為之人，屬民法第127條第8款所定之商人
      ，原告自格連杜曼公司受讓其對被告之上開分期付款價金
      債權，自應適用本條款2年短期時效之規定，先予敘明。
（二）次按消滅時效，自請求權可行使時起算，民法第128條前
      段亦規定甚明。經查，本件分期付款約定事項第5點雖約
      定：申請人如有違約(含延遲付款等)...等情事時，所有
      未到期分期價款視為提前全部到期，本公司得不經催告，
      逕行要求申請人立即清償全部債務等語。惟分期付價之買
      賣，如約定買受人有遲延時，出賣人得即請求支付全部價
      金者，除買受人遲付之價額已達全部價金5分之1外，出賣
      人仍不得請求支付全部價金，民法第389條定有法文。是
      民法第389條既有保障分期付價買賣之買受人權益之目的
      ，則前揭約定事項第5點顯已牴觸民法第389條之強制規定
      ，自仍需於被告遲付之價額已達全部價金5分之1，始得請
      求被告支付全部價金。而被告自107年2月1日起至最後一
      期即107年6月1日止，遲付之金額達17,500元（計算式：3
      ,500元×5期＝17,500元），尚未達總價款5分之1（計算式
      ：126,000元×1/5＝25,200元），故原告自107年2月1日起
      即得行使各期已到期金額之請求權，最後一期之價金請求
      權則自107年6月1日起即可行使，然原告遲至111年7月25
      日始具狀提起本件訴訟(見起訴狀上本院收狀戳章)，顯逾
      2年消滅時效，故被告以時效抗辯為由，拒絕給付原告上
      開分期付款買賣價金之請求，洵屬有據。至原告雖提出催
      收紀錄為證(見本院卷第47頁至第62頁)，主張並未罹於時
      效等情，惟時效因聲請發支付命令而中斷者，若撤回聲請
      ，或受駁回之裁判，或支付命令失其效力時，視為不中斷
      ，民法第132條已有明定。依原告提出之催收紀錄所示，
      原告似曾於109年6月間聲請核發支付命令，惟分別因債權
      讓與未合法送達、逾3個月無法送達(民事訴訟法第515條
      第1項)，支付命令失其效力，揆諸上開規定，其時效視為
      不中斷，則原告分期付款買賣價金債權之時效，自仍應自
      前揭107年2月1日起算，原告主張並無可採，併此說明。
四、綜上所述，原告依分期付款買賣契約、債權讓與之法律關係
    ，請求被告給付分期付款價金及利息，為無理由，應予駁回
    。
五、訴訟費用負擔之依據：民事訴訟法第78條。
中　　華　　民　　國　　111 　年　　12　　月　　 2　　日
    　　　　　　　橋頭簡易庭　法　　　官  薛博仁
以上正本係照原本作成。
如對本判決上訴，須於判決送達後20日內向本院提出上訴狀，並
須表明原判決所違背之法令及其具體內容與依訴訟資料可認為原
判決有違背法令之具體事實之上訴理由。（均須按他造當事人之
人數附繕本）。
民事訴訟法第436條之24第2項：對於本判決之上訴，非以違背法
令為理由，不得為之。
    　　　　　　　　　　　　  書　記　官  林國龍
中　　華　　民　　國　　111 　年　　12　　月　　 5　　日